【裁判字號】    99,聲減,31
【裁判日期】    990615
【裁判案由】    聲請減刑
【裁判全文】
臺灣士林地方法院刑事裁定
聲  請  人  臺灣士林地方法院檢察署檢察官
受  刑  人  甲○○
      （原名陳欽城）
上列受刑人因槍砲彈藥刀械管制條例等案件，已經判決確定，聲
請人聲請減刑及定應執行之刑（99年度聲減字第31號），本院裁
定如下：
    主  文
甲○○犯如附表所示之柒罪，其中附表編號一、三至六所示之五
罪各減為如附表所示之刑，並與不應減刑之附表編號二、七所示
之二罪應執行有期徒刑拾肆年貳月。
    理  由
一、本件聲請意旨略以：受刑人於附表所列日期犯如附表所示之
    七罪，均經附表所示法院判決如附表所示之刑確定在案。而
    前所犯附表所示各罪之犯罪時間均在96年4 月24日之前，其
    中附表編號一、三至六所示之五罪核與中華民國96年罪犯減
    刑條例第2 條第1 項第3 款規定相符，應依同條例第8 條第
    1 項、第3 項之規定聲請裁定減刑，其餘所犯各罪雖依同條
    例第3 條規定不予減刑，仍應依同條例第11條之規定定應執
    行刑等語。
二、按犯罪在中華民國96年4 月24日以前者，除本條例另有規定
    外，依下列規定減刑：1.死刑減為無期徒刑。2.無期徒刑減
    為有期徒刑20年。3.有期徒刑、拘役或罰金，減其刑期或金
    額二分之一。緩刑或假釋中之人犯，於本條例施行之日起，
    視為已依前項規定減其宣告刑，毋庸聲請裁定減刑。但經撤
    銷緩刑之宣告或假釋者，仍應依本條例規定聲請裁定減刑。
    中華民國96年罪犯減刑條例第2條定有明文；次按下列各罪
    ，經宣告死刑、無期徒刑或逾有期徒刑1 年6 月之刑者，不
    予減刑：4.槍砲彈藥刀械管制條例第8 條、中華民國94年1
    月26日修正公佈前之槍砲彈藥刀械管制條例第11條之罪。7.
    中華民國87年5 月20日修正公佈前之肅清煙毒條例第7 條之
    罪。12. 藥事法第83條第1 項及第2 項之罪。15. 刑法第
    271 條。16. 中華民國95年7 月1 日修正施行前之藥事法第
    83條第2 項之罪。18. 中華民國88年6 月2 日修正公佈前之
    麻醉藥品管理條例第13條之1 第2 項第1 款至第3 款之罪。
    前2 項不予減刑之罪，因法律修正致其條次、法定刑與修正
    前之法律有所變更者，如新舊法比較，其構成要件相當，適
    用舊法裁判之罪，亦不予減刑。同條例第3 條第1 項第4 款
    、第7 款、第12款、第15款、第16款、第18款、第3 項亦定
    有明文。再按裁判確定前犯數罪，有應減刑與不應減刑者，
    就應減刑之罪，依第2 條、第4 條、第6 條至第8 條及前條
    規定減刑後，與不應減刑之罪之宣告刑，適用刑法第51條定
    其應執行之刑。同條例第11條定有明文。惟受刑人犯罪後刑
    法第51條第5 款業已修正，茲依刑法第2 條第1 項之規定比
    較新舊法結果，應以修正前之規定對受刑人較為有利，合先
    說明。
三、經查：
  (一)本件受刑人因犯附表所示之七罪，業經法院先後判處如附表
    所示之刑確定【其中附表編號一之犯罪日期欄補充為80年間
    至80年10月17日止；編號三之所犯法條欄更正為麻醉藥品管
    理條例第13條第2 項第4 款；編號四之犯罪日期欄更正為81
    年6 月間；編號五之犯罪日期欄更正為81年8 月間、所犯法
    條欄補充為82年2 月5 日修正前藥物藥商管理法第73條第1
    項即修正後藥事法第83條；編號七之犯罪日期欄更正為81年
    8 月間；編號三至七之偵查機關案號欄補充為士林地檢81年
    度偵字第7489號、第9347號】在案一節，有前開各罪判決書
    及臺灣高等法院被告前案紀錄表各1 份在卷可按，堪信為真
    實。
  (二)受刑人所犯附表所示各罪確定後，於82年4 月13日入監執行
    ，88年9 月2 日因縮短刑期假釋出監，所餘刑期付保護管束
    ，詎其於假釋保護管束期間，再犯毒品危害防制條例等案件
    ，經本院以96年度簡字第912 號判處有期徒刑3 月確定並入
    監執行完畢，而經撤銷前開假釋及保護管束，尚未執行完畢
    等情，此有臺灣高等法院被告前案紀錄表、在監在押全國紀
    錄表各1 份在卷可稽，是以，聲請人以本院為附表所示各罪
    之犯罪事實最後判決法院，而受刑人所犯如附表編號一、三
    至六各罪之犯罪時間，均在96年4 月24日以前，所犯悉合於
    中華民國96年罪犯減刑條例第2 條、第3 條、第8 條第1 項
    之規定，聲請予以減刑如附表編號一、三至六所示減刑後之
    有期徒刑，經本院審核前開案卷資料後，認此部分之聲請於
    法並無不合，應予准許。
  (三)其次，法律上屬於自由裁量之事項，有其外部性界限及內部
    性界限，並非概無拘束。依據法律之具體規定，法院應在其
    範圍選擇為適當之裁判者，為外部性界限；而法院為裁判時
    ，應考量法律之目的，及法律秩序之理念所在者，為內部性
    界限。法院為裁判時，二者均不得有所踰越（參考本院80年
    台非字第473 號判例意旨）。在數罪併罰，有二裁判以上，
    定其應執行之刑時，固屬於法院自由裁量之事項，然仍應受
    前揭外部性界限及內部性界限之拘束（最高法院93年度台非
    字第192 號裁判要旨參照）。查受刑人所犯如附表編號二、
    七所示之2 罪，雖與中華民國96年罪犯減刑條例規定之減刑
    要件未合，而屬不應減刑之各罪，但因其所犯附表所示各罪
    均係判決確定前所犯，從而，聲請人就此部分聲請定應執行
    刑，於法自屬有據，本院爰依同條例第11條及修正前刑法第
    51條第5 款之規定，就附表編號一、三至六所示應減刑之各
    罪與附表編號二、七所示不應減刑之各罪定應執行刑如主文
    所示。復因受刑人所犯附表編號一至二所示之罪，曾經臺灣
    高等法院以81年度上訴字第5732號判決應執行有期徒刑8 年
    確定；所犯附表編號三至七之各罪曾經本院以81年度訴字第
    1182 號 判決應執行有期徒刑8 年；所犯附表編號一至七所
    示各罪確定，曾經本院以82年度聲字第306 號裁定定應執行
    刑有期徒刑16年確定，此有前開裁判書及臺灣高等法院被告
    前案紀錄表在卷可參，因此，本院就附表編號一至七所示應
    減刑及不應減刑之各罪再定應執行刑時，自應受前開裁判之
    內部界限之拘束，併此敘明。
四、爰依中華民國96年罪犯減刑條例第2 條、第8 條第1 項、第
    3 項、第11條、第12條，刑法第2 條第1 項、（修正施行前
    ）第51條第5 款，裁定如主文。
中    華    民    國    99    年    6     月    15    日
                  刑事第六庭  法  官      黃欣怡
以上正本證明與原本無異。
如不服本裁定應於送達後5 日內向本院提出抗告狀。
                              書記官      陳慧玲
中    華    民    國    99    年    6     月    15    日

司法院資訊處製作；財團法人民間司法改革基金會備份。
